【裁判字號】    94,訴,4365
【裁判日期】    950106
【裁判案由】    毒品危害防制條例
【裁判全文】
臺灣高雄地方法院刑事判決              94年度訴字第4365號
公  訴  人  臺灣高雄地方法院檢察署檢察官
被      告  乙○○
                    現另案羈押在臺灣高雄看守所
上列被告因違反毒品危害防制條例案件，經檢察官提起公訴（起
訴訴案號：臺灣高雄地方法院檢察署94年毒偵字第9217號），嗣
因被告就被訴犯罪事實為有罪之陳述，經本院告知簡式審判程序
意旨，並聽取公訴人及被告之意見後，本院合議庭裁定由受命
法官獨任依簡式審判程序審理、判決如下：
    主  文
乙○○連續施用第一級毒品，累犯，處有期徒刑壹年貳月。扣案
注射針筒柒支，均沒收之。
    事  實
一、謝青霖前於民國91年間，因搶奪案件，經本院以91年度訴字
    第1934號判處有期徒刑3 年確定，於91年12月12日入監，並
    於93年11月24日縮短刑期假釋出獄，嗣於94年6 月22日縮短
    刑期之所餘刑期內未經撤銷假釋，其未執行之刑，以已執行
    論。其另於89年間，因施用毒品案件，經本院裁定送觀察、
    勒戒後，而有繼續施用毒品之傾向，再經本院裁定令入戒治
    處所強制戒治，並於90年6 月11日戒治執行完畢出所。
二、詎乙○○猶不知戒絕毒癮，明知海洛因業經公告列為毒品危
    害防制條例第2 條第2 項第1 款所明定之第一級毒品，不得
    持有及施用，仍於上開強制戒治執行完畢釋放後5 年內，復
    基於施用第一級毒品海洛因之概括犯意，連續自94年2 月15
    日晚上9 時許起至94年9 月23日下午3 時許止，在高雄市苓
    雅區○○○路123 巷42之1 號3 樓租賃住處入，以海洛因粉
    末加水裝入注射針筒之注射向血管的方式，平均大約一天施
    用2 次，而施用第一級毒品海洛因多次。嗣於94年9 月23日
    日下午3 時45分許，在同上址，因其另涉嫌搶奪案件，經警
    依法執行搜索而扣得其所有供施用第一級毒品海洛因之注射
    針筒7 支，並經其同意採集尿液送驗後呈嗎啡陽性反應，始
    知上情。
三、案經高雄市政府警察局移送臺灣高雄地方法院檢察署檢察官
    偵查起訴。
    理  由
壹、程序方面
一、按除被告所犯為死刑、無期徒刑、最輕本刑為三年以上有期
    徒刑之罪或高等法院管轄第一審案件者外，於法院行準備程
    序進行中，被告先就被訴事實為有罪之陳述時，審判長得告
    知被告簡式審判程序之旨，並聽取當事人、代理人、辯護人
    及輔佐人之意見後，裁定進行簡式審判程序；且受命法官行
    準備程序，與法院或審判長有同一之權限；又簡式審判程序
    之證據調查，不受刑事訴訟法第159 條第1 項、第161 條之
    2 、第161 條之3 、第163 條之1 及第164 條至第170 條規
    定之限制，刑事訴訟法第273 條之1 第1 項、第279 條第2
    項前段、第273 條之2 分別定有明文。
二、查本件被告所犯為死刑、無期徒刑、最輕本刑為三年以上有
    期徒刑以外之罪，且非高等法院管轄第一審之案件，其於準
    備程序就前揭被訴事實為有罪之陳述，經受命法官告知簡式
    審判程序之旨，並聽取當事人之意見後，本院認無不得或不
    宜改依簡式審判程序進行之處，爰依刑事訴訟法第273 條之
    1 第1 項、第284 條之1 ，裁定本件由受命法官獨任進行簡
    式審判程序，合先敘明。
貳、實體方面
一、上揭犯罪事實，業據被告乙○○於本院95年1 月3 日準備程
    序、審判程序時均供承不諱，且被告為警於上開時地查獲時
    所採取之尿液，送經高雄市立凱旋醫院檢出嗎啡陽性反應，
    此有該院94年10月4 日檢驗報告、被告尿液採證代碼對照表
    及其勘察採證同意書各1 份、扣押物品清單2 份在卷可稽，
    並有被告尿液一瓶及其所有供施用第一級毒品海洛因之注射
    針筒7 支扣案可徵，是被告上開自白與事實相符，應堪採信
    。又查被告曾因上開施用毒品案件，經法院裁定送觀察勒戒
    處所觀察、勒戒後，認有繼續施用毒品之傾向，再經法院裁
    定先送強制戒治，而上開強制戒治則於90年6 月11 日 戒治
    執行完畢出所之事實，有臺灣高等法院被告前案紀錄表與臺
    灣高雄地方法院檢察署刑案資料查註紀錄表、本院院內被告
    索引卡紀錄表各1 份在卷可稽，足徵被告確於上開強制戒治
    執行完畢後，5 年內再犯上揭毒品危害防制條例之罪而事證
    明確，而有施用第一級毒品海洛因之犯行，洵堪認定。
二、查海洛因係毒品危害防制條例第2 條第2 項第1 款所明定之
    第二級毒品，不得持有、施用。(一)核被告乙○○所為，係犯
    毒品危害防制條例第10條第1 項之施用第一級毒品罪。(二)其
    施用第一級毒品前持有毒品之低度行為，應為施用之高度行
    為所吸收，不另論罪。(三)又被告上開先後連續多次施用第一
    級毒品之犯行，因時間緊接，所犯為構成要件相同之罪，顯
    係基於概括之犯意反覆為之，為連續犯，依刑法第56條之規
    定，應以一罪論，依法加重其刑。(四)再被告前於民國91年間
    ，因搶奪案件，經本院以91年度訴字第1934號判處有期徒刑
    3 年確定，於91年12月12日入監，並於93年11月24日縮短刑
    期假釋出獄，嗣於94年6 月22日縮短刑期之所餘刑期內未經
    撤銷假釋，其未執行之刑，以已執行論之事實，有臺灣高等
    法院被告前案紀錄表、臺灣高雄地方法院檢察署刑案資料查
    註紀錄表各1 份在卷可按，其於有期徒刑執行完畢後5 年內
    ，再犯本件有期徒刑以上之罪，為累犯，應依刑法第47條規
    定加重其刑，並依刑法第70條規定遞加重之。
三、玆爰審酌被告於上開強制戒治執行完畢後，5 年內再犯上揭
    毒品危害防制條例之罪，而仍未能徹底戒絕毒品，顯見其自
    制力不足，無法擺脫毒品，未能體悟施用毒品對自己、家人
    造成之傷害及社會之負擔，是公訴檢察官具體求刑其連續施
    用第一級毒品，累犯處有期徒刑1 年6 月尚屬允當，惟念及
    被告犯後已全部坦承犯行，且有悔改之心及參酌其施用毒品
    之動機、時間及次數等一切情狀，爰量處如主文所示之刑，
    以期鼓勵被告有決心斷絕毒癮、早日醒悟而不再自我戕害，
    用啟自新。
四、至於上開扣案注射針筒7 支，均係被告所有，並供其施用第
    一級毒品海洛因之物，業據其供述在卷，爰依刑法第38條第
    1 項第2 款前段規定宣告沒收之。
據上論斷，應依刑事訴訟法第273 條之1 第1 項、第299 條第1
項前段，毒品危害防制條例第10條第1 項，刑法第11條、第56條
、第47條、第70條、第38條第1 項第2 款，判決如主文。
本案經檢察官甲○○到庭執行職務。
中    華    民    國    95    年    1    月    6      日
                  刑事第三庭  法  官  施添寶
中    華    民    國    95    年    1     月    6     日
以上正本證明與原本無異。
如不服本判決，應於收受送達後10日內向本院提出上訴書狀。
                              書記官  陳威志
附錄本案判決論罪科刑法條
毒品危害防制條例第10條
施用第一級毒品者，處六月以上五年以下有期徒刑。
施用第二級毒品者，處三年以下有期徒刑。


司法院資訊處製作；財團法人民間司法改革基金會備份。
